臺灣臺北地方法院交通事件裁定　　　93年度交聲字第1070號
　　異　議　人
　　即受處分人　乙○○
　　代　理　人　林文淵律師
上列異議人即受處分人因違反道路交通管理處罰條例事件，對於
臺北市交通事件裁決所中華民國93年10月13日所為之處分（原處
分案號：北市裁三字第裁22-ACV173878號），聲明異議，本院裁
定如下：
    主  文
原處分撤銷。
乙○○汽車駕駛人駕駛汽車，其吐氣所含酒精濃度超過規定標準
零點伍伍毫克以上因而肇事致人受傷，處新台幣肆萬玖仟伍佰元
罰鍰，並吊扣駕駛執照貳年。
    理  由
一、按汽車駕駛人有飲用酒類或其他類似物後其吐氣所含酒精濃
    度超過每公升0.25毫克或血液中酒精濃度超過百分之0.05以
    上者，不得駕車，道路交通安全規則第114條第2款定有明文
    。又汽車駕駛人駕駛汽車經測試檢定有「酒精濃度超過規定
    標準」情形者，處新臺幣（下同）15000元以上60000元以下
    罰鍰，並當場移置保管其車輛及吊扣其駕駛執照1 年；因而
    肇事致人受傷者，並吊扣其駕駛執照2 年；致人重傷或死亡
    者，吊銷其駕駛執照，並不得再考領，道路交通管理處罰條
    例第35條第1項第1款規定甚明。次按汽車駕駛人，駕駛汽車
    肇事致人受傷或死亡，應即採取救護或其他必要措施，並向
    警察機關報告，不得駛離；違者吊扣其駕照3個月至6個月；
    逃逸者吊銷駕駛執照。汽車駕駛人，曾依第27條第2 項、第
    29條之2第4項、第35條第1項、第2項後段、第 3項後段、第
    37條第2項、第54條、第61條第1項第1款、第2款、第62條第
    1 項之規定吊銷駕駛執照者，終身不得考領駕駛執照，道路
    交通管理處罰條例第62條第1項、第67條第1項亦分別定有明
    文。
二、原處分意旨略以：本件異議人即受處分人乙○○於民國93年
    07月25日21時許，駕駛車牌號碼CJ─4599號自用小客車，沿
    臺北市○○路○段七十九巷一弄北向南行駛至肇事地點（同
    巷弄七號前）時，其車前輪輾過正坐在路旁聊天行人左腳而
    肇事，沒有停車直接駛離，至其他人追至三興國小始將車攔
    下。後經員警測試受處分人吐氣所含酒精濃度達0.83MG/L，
    遂以受處分人有「酒測值0.83MG/L，於違規地點肇事受傷逃
    逸。」之違規行為並掣單舉發。受處分人不服前開舉發，於
    應到案日期前提起申訴，經原處分機關函請原舉發單位調查
    結果，仍認受處分人具有前揭違規，原處分機關乃於93年10
    月13日依違反道路交通管理處罰條例第35條第1項第1款及第
    62條第1項規定，裁決受處分人新台幣49500元整罰鍰（酒駕
    肇事致人受傷吊扣駕照2 年處分為吊銷終生處分吸收而不執
    行）及吊銷駕駛執照終生禁考。
三、受處分人具狀之異議意旨固不諱言有於93年07月25日飲用酒
    類後駕駛前揭小客車由北向南行至台北市○○路○段七十九
    巷一弄七號前，其車輛右前輪輾過路人丁○○左腳致人受輕
    傷之事實，惟否認有何逃逸行為，辯稱：車禍發生當時受處
    分人之精神狀況已趨近於混惑不清晰之狀態，且本件車禍與
    一般車禍之撞擊聲響及撞擊力均有不同，故受處分人未能察
    覺所駕駛之車輛業已肇事云云。經查：受處分人於93年07月
    25日飲用酒類後駕駛前揭小客車由北向南行駛至台北市○○
    路○段七十九巷一弄七號前，其右前輪輾過路人丁○○左腳
    致人受輕傷之事實，除為受處分人所自承外，亦有台北市政
    府警察局舉發違反道路交通管理事件通知單93年07月28日北
    市警交大字第ACV173878 號影本一張、目擊證人甲○○於道
    路交通事故談話紀錄表之陳述內容及其於本院訊問時之證述
    在卷可稽，足堪認定。而受處分人於本件肇事當時是否構成
    逃逸，除客觀上需具備逃逸之行為外，主觀上尚必須具有逃
    逸之故意，始得以肇事逃逸論之，然查，受處分人於本件事
    故發生當時之吐氣所含酒精濃度值為0.83MG/L，趨近於中度
    中毒症狀，亦即受處分人當時之精神狀態已接近於混惑不清
    晰之事實，有台北榮民總醫院八八北總內字第二六八六八號
    函暨其附件在卷可憑，亦有證人即舉發員警丙○○證述：「
    剛開始我們問他一些事情，受處分人都不回答，他好像不知
    道事發生什麼事情，後來他才知道發生什麼事情。事後受處
    分人的家人來後，受處分人好像才知道發生什麼事情。」等
    語在卷可證。且本件肇事致人受傷之類型係受處分人駕車輾
    過路人左腳大拇指致其受到輕傷，此與一般以撞擊方式所產
    生之聲響及車輛因此所產生之震動大小均有不同，對於已趨
    近於精神混惑不清晰之駕駛人而言，實難以期待其對於此等
    類型之肇事能有所察覺，逃逸之故意自無從產生。故而，本
    件受處分人縱於肇事當時未立即停車而繼續行駛將近一百公
    尺，然不能就此即率爾論斷受處分人具有逃逸之故意而科以
    相關之罰則。
四、綜上所述，受處分人有飲用酒類或其他類似物後其吐氣所含
    酒精濃度超過每公升0.55毫克並因而肇事致人受輕傷之違規
    行為，事證明確，原處分機關依道路交通管理處罰條例第三
    十五條第一項第一款及違反道路交通管理事件統一裁罰基準
    表之規定，裁處受處分人罰鍰49500元並吊扣駕駛執照2年之
    處分，雖無不當，然原處分機關所認定受處分人有肇事逃逸
    之違規部分，尚與事實不符，原處分機關不察，遽對受處分
    人為吊銷駕駛執照並終生禁考之處分，即難認為允當。原處
    分既有可議之處，即屬無可維持，爰撤銷原處分，並依法裁
    處受處分人罰鍰49500元，並吊扣駕駛執照2年，以資適法。
據上論斷，應依道路交通案件處理辦法第二十條前段，裁定如主
文。
中　　　華　　　民　　　國　  94  　年　 1  月　　31   日
                        臺北地方法院交通法庭
                                法  官  趙子榮
右正本證明與原本無異。
如不服本裁定應於送達後五日內向本院提出抗告狀。
                                書記官  林鈴芬
中　　華　　民　　國　　94　　年　　1 　　月　　31　　日
